【裁判字號】    90,易,3364
【裁判日期】    901225
【裁判案由】    傷害
【裁判全文】
臺灣板橋地方法院刑事判決                          九十年度易字第三三六四號
    公  訴  人  臺灣板橋地方法院檢察署檢察官
    被      告  乙○○
右列被告因家庭暴力之傷害案件，經檢察官提起公訴（九十年度偵字第一四四七二號
），本院判決如左：
    主  文
乙○○傷害人之身體，處罰金伍仟元，如易服勞役，以參佰元折算壹日。
    事  實
一、乙○○係甲○○之夫，二人間具有家庭暴力防治法第三條第一款所定之家庭成員
    關係，目前分居中。於民國九十年六月十二日二十二時許，在台北縣中和市○○
    路三八七號五樓住處，因甲○○質問乙○○為何擅行取走其皮包內財物，二人即
    起口角衝突，乙○○竟基於傷害之故意，抓住甲○○頭髮，毆打甲○○頭部，致
    甲○○受有前外側頭皮血腫二×二公分及右臉頰瘀青三×三公分之傷害。
二、案經甲○○訴由台北縣警察局中和分局報請台灣板橋地方法院檢察署檢察官偵查
    起訴。
    理  由
一、訊據被告乙○○固坦承於右揭時、地與告訴人因財務問題起爭執，惟否認有傷害
    之犯行，辯稱：係告訴人誤以為伊要出手毆打才跑，惟絆倒在地上，致頭部、臉
    部撞傷云云。然查，右揭事實，業據告訴人甲○○迭於警訊及偵查中指訴綦詳，
    並有中山綜合醫院診斷證明書乙紙附卷可稽；且經本院向中山醫院函詢結果，告
    訴人甲○○係於九十年六月十二日二十三時零七分許，至該院急診就醫，亦有該
    院九十年十一月二十日中榮字第五一號函及函附之急診病歷乙份在卷可參。是告
    訴人之指訴尚非虛假，應堪採信。從而，被告前開所辯，顯係圖卸刑責之詞，不
    足採信。本件事證明確，被告犯行堪以認定。
二、核被告所為，係犯刑法第二百七十七條第一項之傷害罪。爰審酌被告之素行，本
    件犯罪之動機、目的、手段、被害人所受傷害程度尚輕，及被告犯罪後之態度等
    一切情狀，量處如主文所示之刑，並諭知易服勞役之折算標準，以示懲儆。
據上論斷，應依刑事訴訟法第二百九十九條第一項前段，刑法第二百七十七條第一項
、第四十二條第二項，罰金罰鍰提高標準條例第一條前段、第二條，判決如主文。
本案經檢察官林俊峰到庭執行職務。
中      華      民      國      九十    年      十二    月    二十五    日
                                    臺灣板橋地方法院刑事第四庭
                                        法  官  高  明  德
右正本證明與原本無異
如不服本判決應於送達後十日內向本院提出上訴狀
                                        書記官  高  玉  彬
中      華      民      國      九十    年      十二    月    二十五    日
附錄本案所犯法條全文
中華民國刑法第二百七十七條：
(普通傷害罪)
傷害人之身體或健康者，處三年以下有期徒刑、拘役或一千元以下罰金。
犯前項之罪因而致人於死者，處無期徒刑或七年以上有期徒刑；致重傷者，處三年以
上十年以下有期徒刑。


司法院資訊處製作；財團法人民間司法改革基金會備份。
